【裁判字號】    97,易,519
【裁判日期】    970611
【裁判案由】    恐嚇取財等
【裁判全文】
臺灣臺南地方法院刑事判決               97年度易字第519號
公  訴  人  臺灣臺南地方法院檢察署檢察官
被      告  地○○
            宙○○
上列被告因恐嚇取財等案件，經檢察官提起公訴（96年度偵字第
10437號），被告於準備程序中就犯罪事實為有罪之陳述，本院合
議庭裁定由受命法官獨任依簡式審判程序審理，判決如下：
    主  文
地○○共同犯如附表所示竊盜罪，各處有期徒刑月，各減為有
期徒刑壹月又拾伍日；又共同犯如附表所示恐嚇取財罪，各處有
期徒刑陸月，各減為有期徒刑月；應執行有期徒刑壹年陸月。
宙○○幫助意圖為自己不法之所有，以詐術使人將本人之物交忖
，處有期徒刑肆月，減為有期徒刑貳月，如易科罰金，均以銀元
佰元即新臺幣玖佰元折算壹日。
    事  實
一、甲○○、地○○與陳志偉、鄭進德、蔡全錄、黃崑山、林振
    坤（後五人所涉竊盜與恐嚇取財部分另由本院審理中）共同
    意圖為自己不法所有，分別基於竊盜及恐嚇取財之犯意聯絡
    ，共組竊鴿勒贖集團，於附表所示時間（即95年7月至9月間
    ），在臺南縣仁德鄉臺南航空站附近等處，由蔡全祿、甲○
    ○、黃崑山以尼龍網等工具，架網在賽鴿飛行之路徑上，捕
    捉飛經上開地點之他人賽鴿後，再以裝鴿網袋竊取之，且由
    鄭進德在場負責把風，以此方式竊得如附表所示壬○○等二
    十一人所有之賽鴿。再由甲○○、蔡全祿、林振坤使用
    0000000000、0000000000等行動電話門號，依照所竊賽鴿之
    腳環編號、鴿主電話，於附表所示之時間，撥打電話向附表
    所示被害人恫嚇稱：必須依指示匯款至各指定帳戶中，否則
    賽鴿將無法釋回等語，致附表所示被害人心生畏懼，而依指
    示於附表所示之時間陸續將如附表所示贖金，匯入甲○○、
    蔡全祿、林振坤所指定如附表所示巳○○、朱義誠、辰○○
    、丑○○之金融機構帳戶內（巳○○、朱義誠、辰○○、丑
    ○○所涉幫助恐嚇取財部分，業經檢察官起訴，由本院另行
    審理中），俟被害人或其委託之人依指示匯款後，甲○○、
    蔡全祿即通知地○○、陳志偉持前開金融機構之存摺及提款
    卡前往金融機構自動櫃員機補登存摺並提領贓款，迨確認鴿
    主匯款後，再通知鄭進德將竊鴿釋回，地○○每提領一萬元
    可獲得五百元佣金。嗣地○○於95年9月19日下午2時30分許
    ，持提款卡，在臺南市○區○○○路157號「全家便利超商
    」內之自動櫃員機提領贓款時，為彰化縣警察局鹿港分局員
    警當場逮獲。另經警持搜索票於95年10月18日上午7時許，
    在台南市安平區○○○○街165號5樓之3收購人頭帳戶之陳
    志偉住處實施搜索，查獲路竹郵局（局號：000000-0、帳號
    ：000000-0）辰○○帳戶儲金簿一本、辰○○木製印章一枚
    、合作金庫銀行一心路分行第0000-000-000000號朱義雄帳
    戶存摺一本、台南中正郵局（局號：000000-0、帳號：
    000000-0 ）丑○○帳戶儲金簿一本、中國信託商業銀行西
    台南分行第000-000000000號巳○○帳戶存摺一本、提款卡
    一張等物扣案，並循線查獲上情。（註：原起訴書附表編號
    2 被害人未○○與編號22被害人戊○○之事實，業經蒞庭檢
    察官當庭減縮，不列入起訴犯罪事實內）
二、宙○○預見將銀行存摺、金融卡轉交與他人使用，易成為他
    人財產犯罪工具，竟基於幫助之故意，於95年3月某日，在台
    南市○○街將其所有國泰世華銀行成功分行帳號00000000000
    0號帳戶存摺、金融卡（含密碼）以三千元之代價，售與綽號
    「清仔」之不詳姓名成年男子，嗣由詐欺集團成員取得該帳
    戶存摺、金融卡後，意圖為自己不法之所有，於95年3月24日
    ，以電話佯邀在台南市大光郵局之蘇麗美簽六合彩，嗣於95
    年4月6日向蘇麗美佯稱：已簽中六合彩金，須先加入會員並
    匯款至指定帳戶，方可領取獎金云云，致使蘇麗美陷於錯誤
    ，依指示，於95年4月6日匯款一百二十萬元（原起訴書誤載
    為一百四十九萬五千元，業經蒞庭檢察官更正）至宙○○上
    述國泰世華銀行成功分行帳戶內，所匯入之款項於同日即遭
    全部提領。嗣經蘇麗美於95年4月8日向高雄市政府警察局新
    興分局報案查獲上情，並經警持搜索票於95年10月18日上午
    7 時許，在台南市安平區○○○○街165號5樓之3收購人頭
    帳戶之陳志偉住處實施搜索，查獲宙○○上開國泰世華銀行
    成功分行第000000000000號帳號存摺一本與提款卡二張扣案
    。
三、案經台南市警察局第一分局報告台灣台南地方法院檢察署檢
    察官偵查起訴。
    理  由
甲、程序部分
一、按案件由犯罪地或被告之住所、居所或所在地之法院管轄，
    刑事訴訟法第5條第1項定有明文。本件關於被告宙○○所犯
    幫助詐欺罪，被告宙○○與被害人蘇麗美住所均在高雄縣，
    雖非本院管轄區域，惟被告宙○○現另案受刑罰執行之台灣
    台南監獄台南分監所在地在台南縣，為本院管轄區域，依前
    揭規定，本院就被告宙○○本案犯罪事實有管轄權，合先敘
    明。
二、本案被告地○○所犯刑法第320條第1項竊盜罪與同法第346
    條第1項恐嚇取財罪；被告宙○○所犯刑法第30條、第346條
    第1項之幫助恐嚇取財罪，均非死刑、無期徒刑或最輕本刑
    有期徒刑三年以上之罪，亦非高等法院管轄第一審案件。被
    告地○○、宙○○就被訴事實均為有罪之陳述，經告知簡式
    審判程序之旨，並聽取檢察官、被告地○○、宙○○之意見
    後，本院合議庭裁定進行簡式審判程序，是本案之證據調查
    ，依刑事訴訟法第273條之2規定，不受同法第159條第1項、
    第161條之2、第161條之3、第163條之1及第164條至第170條
    規定之限制，合先說明。
乙、實體部分
一、被告地○○部分（即犯罪事實一，如附表所示各罪）
  (一)上揭犯罪事實一有下列證據可資證明：
    1.被告地○○95年9月20日警詢、97年5月28日本院審理時之
      自白。
    2.證人林振坤95年10月19日警詢、95年10月20日偵查中之證
      述（本院卷第209-221頁）。
    3.證人鄭進德95年10月19日警詢、95年10月19日偵查中證述
      （本院卷第222-232頁）。
    4.證人黃崑山95年10月19日警詢、95年10月19日偵查中證述
      （本院卷第233-240頁）。
    5.證人陳志偉95年10月18日警詢證述（警卷第一卷第149-150
      頁）、95年10月19日警詢、95年10月19日偵查中證述（本
      院卷第241-249頁）。
    6.證人即同案被告巳○○96年3月20日警詢與96年7月20日偵
      查證述（警卷第一卷第33-36頁、96偵10437號卷第44- 47
      頁）。
    7.證人即同案被告辰○○96年3月20日警詢（警卷第一卷第
      37-38頁）。
    8.證人即附表所示被害人壬○○、宇○○、己○○、酉○○
      、Ａ○○、寅○○、癸○○、亥○○、辛○○○、玄○○
      、丙○○、Ｂ○○、庚○○（起訴書誤繕為花金泳，業經
      蒞庭檢察官更正）、丁○○、申○○、乙○○、黃○○、
      午○○、卯○○、戌○○、天○○等二十一人於警詢之證
      述暨各該匯款之匯款單共計二十紙。（證人天○○未提出
      匯款單，惟同案被告丑○○台南中正郵局（局號：000000-
      0、帳號：000000-0）帳戶歷史交易清單已記載天○○匯入
      款時間與金額，核與證人天○○此部分證述相符）。
    9.內政部警政署刑事警察局偵四隊二組、台南市警察局第一
      分局95年10月18日上午7時許，在台南市安平區○○○○
      街165號5樓之3陳志偉住處實施搜索之搜索扣押筆錄暨查
      獲之路竹郵局（局號：000000-0、帳號：000000- 0）辰○
      ○帳戶儲金簿一本、辰○○木製印章一枚、合作金庫銀行
      一心路分行第0000-000-000000號朱義雄帳戶存摺一本、台
      南中正郵局（局號：000000-0、帳號：000000-0）丑○○
      帳戶儲金簿一本、中國信託商業銀行西台南分行第000-000
      000000號巳○○帳戶存摺一本、提款卡一張等物扣案可證
      。
    10.合作金庫銀行一心路分行第0000-000-000000號朱義誠帳戶
      開戶基本資料與交易明細表（附於警卷第二卷第327-331頁
      ）。
    11.路竹郵局（局號：000000-0、帳號：000000-0）辰○○帳
      戶開戶基本資料與客戶歷史交易清單（附於警卷第二卷第
      358-361頁）。
    12.台南中正郵局（局號：000000-0、帳號：000000-0）丑○
      ○帳戶開戶基本資料與客戶歷史交易清單（附於警卷第二
      卷第332-336頁）
    13.陳志偉於95年9月19日14時23分14秒在高雄銀行台南分行（
      台南市○○路191號）第29號提款機編號00000000號提領贓
      款監視器翻拍照片（附於警卷第二卷第226頁）。
  (二)按「二人以上共同實施犯罪之行為者，皆為正犯」，刑法第
    28條定有明文。共同正犯間，非僅就其自己實施之行為負其
    責任，並在犯意聯絡之範圍內，對於共同正犯所實施之行為
    ，亦應共同負責，即共同正犯，只須具有犯意聯絡及行為分
    擔，而不問犯罪動機起於何人，亦不問每一階段犯行，均經
    參與。故共同正犯，除二人以上共同實施犯罪行為者外，二
    人以上之人互相認識他方之行為而有互相利用他方之行為，
    以完成犯罪之意思，足以表示其惡性之共同，應為共同評價
    之對象，因此，共犯者對其中任何一人在合同意思範圍內所
    實施之行為，均應負共同責任（最高法院90年台上字第3205
    號、94年台上字第2075號判決要旨參照）。本件被告地○○
    於甲○○等竊鴿勒贖集團中雖僅依集團成員甲○○、林振坤
    之指示，持人頭帳戶存摺、金融卡前往金融機構自動櫃員機
    補登存摺並提領贓款，確認鴿主匯款後，再通知鄭進德將竊
    鴿釋回，並未實際參與實施竊鴿與恐嚇取財之犯行，惟依被
    告地○○於95年9月20日警詢供述：「（你所參與竊鴿勒贖集
    團成員為何？）有我及男子王文川及綽號「阿發」、「阿清
    」（嗣經指認為同案被告甲○○）四人，我不知道該竊鴿勒
    贖集團於何時成立，我個人是在95年8月17日開始加入他們的
    行列，我是負責提領竊鴿勒贖被害人所匯入之款項至今（95
    年9 月19日）」、「平日我是居住於台南市○○路1號對面的
    船屋內，綽號『阿發』及『阿清』等男子如有需要竊鴿勒贖
    時，均於每天凌晨到該處找我，叫我提領竊鴿勒贖之贓款，
    該天我便去附近ATM提款機提領贓款；綽號『阿發』如果需要
    人頭帳戶時，便叫我前往王文川家中拿取人頭帳戶的儲金簿
    及金融卡」、「綽號『阿發』及『阿清』等二人係以門號
    0000000000撥打給被捕獲賽鴿之鴿主後，恐嚇鴿主匯款贖鴿
    ，等鴿主匯款後，我再拿人頭帳戶提款卡至ATM提款機提領贓
    款, 提款完後我就將贓款交付給綽號『阿發』，綽號『阿發
    』之男子再連絡綽號『阿清』將賽鴿釋放」（本院卷第
    198-199頁警詢筆錄），足見被告地○○對於該竊鴿勒贖集團
    所實施之犯罪行為與成員間之內部分工關係，知之甚詳，該
    集團成員係相互利用其他成員之分工行為以完成犯罪，因認
    被告地○○與實施架網竊鴿及以電話聯絡被害人恐嚇取財之
    其他成員間，有犯意聯絡，行為分擔，且其提領贓款之行為
    ，亦屬恐嚇取財之構成要件行為。另依被告地○○供述：
    「我於提領贓款後交給綽號『阿發』之男子處理，再從中抽
    取贓款（每一萬元抽取五百元）作為佣金」等語（本院卷第
    200頁警詢筆錄），足認被告地○○亦自該竊鴿勒贖集團中獲
    取財產利益。則不論被告地○○是否熟識其他集團成員，參
    諸前揭說明，其應對共同正犯即集團其他成員所實施之犯罪
    行為負共同責任。
  (三)準此，核被告地○○所為如附表所示係分別犯刑法第320條
    第1項竊盜與同法第346條第1項之恐嚇取財罪。被告與甲○
    ○、陳志偉、鄭進德、蔡全錄、黃崑山、林振坤等竊鴿勒贖
    集團其他成員間有犯意聯絡、行為分擔，應論以共同正犯，
    所犯附表所示各該竊盜與恐嚇取財罪，犯意各別，行為互殊
    ，且各罪所侵害之財產法益分屬不同被害人，均應分論併罰
    。查被告地○○在本件犯行前未曾受刑之宣告，有台灣高等
    法院被告地○○前案紀錄表在卷足憑。審酌被告地○○年青
    力壯，四肢健全，不思循正途賺取所需財物，竟為貪圖小利
    參與竊鴿勒贖集團，對社會治安危害非輕，並審酌其犯罪動
    機、目的、手段、對被害人造成之損害、所參與犯行之程度
    及犯後坦承犯行、態度良好等一切情狀，分別量處如主文所
    示之刑。至查獲扣案之同案被告辰○○所設路竹郵局（局號
    ：000000-0、帳號：000000-0）帳戶儲金簿一本、辰○○木
    製印章一枚、另案被告朱義雄所設合作金庫銀行一心路分行
    第0000-000-00000 0號帳戶存摺一本、同案被告丑○○所設
    台南中正郵局（局號：000000-0、帳號：000000-0）帳戶儲
    金簿一本、同案被告巳○○所設中國信託商業銀行西台南分
    行第000-000000000號帳戶存摺一本、提款卡一張等物，均
    非被告地○○所有，亦非所屬竊鴿勒贖集團成員所有，爰不
    併為沒收之諭知，附此說明。
  (四)又被告地○○所為如附表所示竊盜、恐嚇取財各罪之犯罪時
    間均在96年4月24日以前，雖所犯為刑法第320條第1項之竊盜
    罪與346條第1項之恐嚇取財罪，惟本院所宣告之刑均在有期
    徒刑1年6月以下，合於中華民國九十六年度罪犯減刑條例之
    減刑條件，應依該條例第2條第1項第3款之規定，分別減其
    宣告刑之2分之1，並定其執行刑。
二、被告宙○○部分（即犯罪事實二）
  (一)上揭犯罪事實二之事實，業據被告宙○○於警詢、偵查與本
    院審理中坦承不諱，被害人蘇麗美因受詐欺而匯款一百二十
    萬元至被告宙○○所設世華聯合銀行（現更名為國泰世華銀
    行）成功分行第000000000000號帳戶，業據證人即被害人蘇
    麗美於警詢證述無訛，並提出匯款單一紙附卷為證（96偵
    10437 號卷第107-108頁、第114頁），此外，復有被告宙○
    ○所設世華聯合銀行（現更名為國泰世華銀行）成功分行第
    000000000000號帳戶開戶資料與交易明細（警卷第二卷第
    353 -355頁）附卷可參，被告宙○○自白核與事證相符，犯
    行堪予認定。
  (二)按現今社會申請金融機關帳戶並無特殊限制，任何人只需提
    出身分證或駕照、健保卡等證件即得以自己名義申請金融帳
    戶使用，並無持用他人證件據以申請之必要。近來社會詐欺
    犯罪事件猖獗，詐欺集團每每利用人頭金融帳戶作為犯罪工
    具，以隱匿身分規避警方查緝，則任意提供證件供他人使用
    ，極有可能遭他人作為財產犯罪之工具，此當為具有社會生
    活經驗之成年人包括被告宙○○在內所認識。被告宙○○將
    帳戶存摺、金融卡（含密碼）出售不詳姓名之人使用，顯有
    容認他人作為財產犯罪工具之不確定故意至明。雖無事證足
    資證明被告宙○○參與詐欺犯罪構成要件行為，然因被告宙
    ○○出售帳戶之行為，致使詐欺集團成員得利用該帳戶施用
    詐術，詐取財物，亦係出於幫助之意思，對詐欺集團成員所
    實施之詐欺犯罪予以助力，而屬幫助犯，從而其幫助詐欺犯
    行，至堪認定。
  (三)查被告宙○○行為後，刑法於94年2月2日經總統令修正公布
    ，於95 年7月1日施行，現行刑法第2條第1項之規定，係規範
    行為後法律變更所生新舊法律比較適用之準據法，於刑法施
    行後，應適用修正後刑法第2條第1項之規定，為「從舊從輕
    」之比較。關於易科罰金之規定，被告宙○○行為時刑法第
    41 條第1項前段規定：「犯最重本刑為5年以下有期徒刑以下
    之刑之罪，而受6個月以下有期徒刑或拘役之宣告，因身體、
    教育、職業、家庭之關係或其他正當事由，執行顯有困難者
    ，得以1元以上3元以下折算1日，易科罰金。」，又行為時之
    易科罰金折算標準，依修正前罰金罰鍰提高標準條例第2條前
    段規定（現已刪除），就其原定數額提高為100倍折算1日，
    則本件被告宙○○行為時之易科罰金折算標準，應以銀元300
    元折算1日，經折算為新臺幣後，應以新臺幣900元折算為1日
    。惟94年1月7日修正、94年2月2日公布、95年7月1日施行之
    刑法第41條第1項前段則規定：「犯最重本刑為5年以下有期
    徒刑以下之刑之罪，而受6個月以下有期徒刑或拘役之宣告者
    ，得以新臺幣1,000元、2,000元或3,000元折算1日，易科罰
    金。」，比較修正前後之易科罰金折算標準，以95年7月1日
    修正公布施行前之規定，較有利於被告宙○○，則依現行刑
    法第2條第1項前段，應適用修正前刑法第41條第1項前段規定
    ，定其易科罰金之折算標準。
  (四)按刑法上之幫助犯，係對於犯罪與正犯有共同之認識，而以
    幫助之意思，對於正犯資以助力，而未參與實施犯罪之行為
    者而言（最高法院75年度臺上字第1509號、88年度臺上字第
    1270號判決意旨參照）。次按幫助犯僅係對於犯罪構成要件
    以外行為為加工，並無共同犯罪之意思，不適用責任共同原
    則（最高法院89年度台上字第6946號判決要旨參照）。是如
    未參與實施犯罪構成要件之行為，而係出於幫助之意思提供
    助力，即屬幫助犯，而非共同正犯。本件不詳姓名詐欺集團
    成員對被害人蘇麗美施用詐術，致蘇麗美陷於錯誤而交付金
    錢，該詐欺集團成員核係犯刑法第339條第1項之詐欺取財罪
    。惟被告宙○○除提供帳戶供詐欺集團成員使用外，無事證
    足資證明其與詐欺集團成員所實施之詐欺取財犯行間有何犯
    意聯絡、行為分擔，不足以認定與該集團成員共犯詐欺取財
    罪。故核被告宙○○所為係犯修正前刑法第30條第1項前段、
    第339條第1項之幫助詐欺取財罪，並依修正前刑法第30條第2
    項之規定，按正犯之刑減輕之。查被告宙○○於本件犯行前
    於84年至85年間曾因違反麻醉藥品管理條例與肅清煙毒條例
    ，為本院分別判處有期徒刑1年10月、2年、3月、拘役50日確
    定，惟均已於88年以前執行完畢，嗣於92年至93年間因施用
    毒品受觀察勒戒與強制戒治之執行後獲不起訴處分，有台灣
    高等法院被告宙○○前案紀錄表在卷足憑，雖不構成累犯，
    然素行不良。審酌被告宙○○貪圖小利，幫助詐騙集團成員
    因使用人頭帳戶，阻礙警方之查緝，而得以逍遙法外，免受
    法律制裁，致使民眾受害，並助長以此手段行騙詐財者，日
    益猖獗，並審酌其犯罪動機、目的、手段、被害人蘇麗美所
    受損害及其犯後坦承犯行，態度良好等一切情狀，量處如主
    文所示之刑，並諭知易科罰金之折算標準。
  (五)又被告宙○○前開幫助詐欺犯罪行為之時間與被害人蘇麗美
    所受財產損害之結果，均在96年4月24日之前，合於中華民
    國九十六年罪犯減刑條例第2條第1項第3款之規定，應減其
    宣告刑2分之1，並諭知易科罰金之折算標準。
三、據上論斷，應依刑事訴訟法第299條第1項前段、第273條之1
    第1項，刑法第28條、第320條第1項、第346條第1項、第51條
    第5款，刑法第2條第1項前段、修正前刑第30條第1項、第2
    項、刑法第339條第1項、修正前刑法第41條第1項前段，廢
    止前罰金罰鍰提高標準條例第2條，刑法施行法第1條之1，
    中華民國九十六年罪犯減刑條例第2條第1項第3款、第7條，
    判決如主文。
四、如不服本判決，應於判決送達後10日內，向本院提出上訴狀
    （應附繕本）。
本案經檢察官子○○到庭執行職務。
中    華    民    國    97    年    6     月    11    日
                  刑事第五庭    法  官  林逸梅
以上正本證明與原本無異。
如不服本判決應於收受本判後10日內向本院提出上訴書狀，並應
敘述具體理由。如未敘述上訴理由者，應於上訴期間屆滿後20日
內向本院補提理由書狀（均須按他造當事人之人數附繕本）「切
勿逕送上級法院」。
                                書記官  郭純瑜
中    華    民    國    97    年    6     月    12    日
附錄本案所犯法條全文：
中華民國刑法第30條（修正前）
（幫助犯及其處罰）
幫助他人犯罪者，為從犯。雖他人不知幫助之情者，亦同。
從犯之處罰，得按正犯之刑減輕之。
中華民國刑法第320條
（普通竊盜罪、竊佔罪）
意圖為自己或第三人不法之所有，而竊取他人之動產者，為竊盜罪
，處 5 年以下有期徒刑、拘役或 5 百元以下罰金。
意圖為自己或第三人不法之利益，而竊佔他人之不動產者，依前項
之規定處斷。
前二項之未遂犯罰之。
中華民國刑法第346條
（單純恐嚇罪）
意圖為自己或第三人不法之所有，以恐嚇使人將本人或第三人之
物交付者，處6月以上5年以下有期徒刑，得併科1千元以下罰金
。
以前項方法得財產上不法之利益，或使第三人得之者，亦同。
前二項之未遂犯罰之。
中華民國刑法第339條（未修正）
（普通詐欺罪）
意圖為自己或第三人不法之所有，以詐術使人將本人或第三人之物
交付者，處5年以下有期徒刑、拘役或科或併科1千元以下罰金。
以前項方法得財產上不法之利益或使第三人得之者，亦同。
前二項之未遂犯罰之。
┌────────────────────────────────────────────────┐
│附表（被告地○○部分）                                                                          │
├──┬────┬──────┬──────┬────┬───────┬─────┬───────┤
│編號│ 被害人 │犯 罪 時 間 │犯 罪 方 式 │匯款金額│匯款帳戶      │ 罪 名    │宣告刑        │
│    │        │            │            │        │              │          │              │
├──┼────┼──────┼──────┼────┼───────┼─────┼───────┤
│  1 │壬○○  │95年9月28日 │在雲林縣作訓│        │              │刑法第320 │有期徒刑月，│
│    │        │            │練飛行時竊取│        │              │條第1項竊 │減為有期徒刑壹│
│    │        │            │鴿子（數量不│        │              │盜罪      │月又拾伍日    │
│    │        │            │詳）        │        │              │          │              │
│    │        ├──────┼──────┼────┼───────┼─────┼───────┤
│    │        │95年9月28日 │向被害人恫嚇│  2505元│巳○○中國信託│刑法第346 │有期徒刑陸月，│
│    │        │            │稱如想要回鴿│        │銀行西台南分行│條第1項恐 │減為有期徒刑│
│    │        │            │子，須匯款至│        │第000000000000│嚇取財罪  │月。          │
│    │        │            │右開帳戶    │        │號帳戶        │          │              │
├──┼────┼──────┼──────┼────┼───────┼─────┼───────┤
│  2 │宇○○  │95年8月23日 │在臺南縣作訓│        │              │刑法第320 │有期徒刑月，│
│    │        │            │練飛行時竊取│        │              │條第1項竊 │減為有期徒刑壹│
│    │        │            │2隻鴿子     │        │              │盜罪      │月又拾伍日    │
│    │        ├──────┼──────┼────┼───────┼─────┼───────┤
│    │        │95年8月23日 │向被害人恫嚇│  4409元│朱義誠合作金庫│刑法第346 │有期徒刑陸月，│
│    │        │            │稱如想要回鴿│        │銀行一心路分行│條第1項恐 │減為有期徒刑│
│    │        │            │子，須匯款至│        │第000000000000│嚇取財罪  │月。          │
│    │        │            │右開帳戶    │        │1號帳戶       │          │              │
├──┼────┼──────┼──────┼────┼───────┼─────┼───────┤
│  3 │己○○  │95年8月15日 │在臺北縣外海│        │              │刑法第320 │有期徒刑月，│
│    │        │            │作訓練飛行時│        │              │條第1項竊 │減為有期徒刑壹│
│    │        │            │被竊取1隻鴿 │        │              │盜罪      │月又拾伍日    │
│    │        │            │子          │        │              │          │              │
│    │        ├──────┼──────┼────┼───────┼─────┼───────┤
│    │        │95年8月15日 │向被害人恫嚇│  2501元│朱義誠合作金庫│刑法第346 │有期徒刑陸月，│
│    │        │            │稱如想要回鴿│        │銀行一心路分行│條第1項恐 │減為有期徒刑│
│    │        │            │子，須匯款至│        │第000000000000│嚇取財罪  │月。          │
│    │        │            │右開帳戶    │        │1號帳戶       │          │              │
├──┼────┼──────┼──────┼────┼───────┼─────┼───────┤
│  4 │酉○○  │95年8月14日 │在屏東縣外海│        │              │刑法第320 │有期徒刑月，│
│    │        │            │被竊取1隻鴿 │        │              │條第1項竊 │減為有期徒刑壹│
│    │        │            │子          │        │              │盜罪      │月又拾伍日    │
│    │        ├──────┼──────┼────┼───────┼─────┼───────┤
│    │        │95年8月15日 │向被害人恫嚇│  2000元│朱義誠合作金庫│刑法第346 │有期徒刑陸月，│
│    │        │            │稱如想要回鴿│        │銀行一心路分行│條第1項恐 │減為有期徒刑│
│    │        │            │子，須匯款至│        │第000000000000│嚇取財罪  │月。          │
│    │        │            │右開帳戶    │        │1號帳戶       │          │              │
├──┼────┼──────┼──────┼────┼───────┼─────┼───────┤
│  5 │Ａ○○  │95年8月14日 │在基隆作訓練│        │              │刑法第320 │有期徒刑月，│
│    │        │            │飛行時被竊取│        │              │條第1項竊 │減為有期徒刑壹│
│    │        │            │1隻鴿子     │        │              │盜罪      │月又拾伍日    │
│    │        ├──────┼──────┼────┼───────┼─────┼───────┤
│    │        │95年8月15日 │向被害人恫嚇│  2523元│朱義誠合作金庫│刑法第346 │有期徒刑陸月，│
│    │        │            │稱如想要回鴿│        │銀行一心路分行│條第1項恐 │減為有期徒刑│
│    │        │            │子，須匯款至│        │第000000000000│嚇取財罪  │月。          │
│    │        │            │右開帳戶    │        │1號帳戶       │          │              │
├──┼────┼──────┼──────┼────┼───────┼─────┼───────┤
│  6 │寅○○  │95年8月15日 │在不詳地點被│        │              │刑法第320 │有期徒刑月，│
│    │        │            │竊取1隻鴿子 │        │              │條第1項竊 │減為有期徒刑壹│
│    │        │            │            │        │              │盜罪      │月又拾伍日    │
│    │        ├──────┼──────┼────┼───────┼─────┼───────┤
│    │        │95年8月16日 │            │  2215元│朱義誠合作金庫│刑法第346 │有期徒刑陸月，│
│    │        │            │            │        │銀行一心路分行│條第1項恐 │減為有期徒刑│
│    │        │            │            │        │第000000000000│嚇取財罪  │月。          │
│    │        │            │            │        │1號帳戶       │          │              │
├──┼────┼──────┼──────┼────┼───────┼─────┼───────┤
│  7 │癸○○  │95年8月15日 │在不詳地點被│        │              │刑法第320 │有期徒刑月，│
│    │        │            │竊取1隻鴿子 │        │              │條第1項竊 │減為有期徒刑壹│
│    │        │            │            │        │              │盜罪      │月又拾伍日    │
│    │        ├──────┼──────┼────┼───────┼─────┼───────┤
│    │        │95年8月15日 │向被害人恫嚇│  2217元│朱義誠合作金庫│刑法第346 │有期徒刑陸月，│
│    │        │            │稱如想要回鴿│        │銀行一心路分行│條第1項恐 │減為有期徒刑│
│    │        │            │子，須匯款至│        │第000000000000│嚇取財罪  │月。          │
│    │        │            │右開帳戶    │        │1號帳戶       │          │              │
├──┼────┼──────┼──────┼────┼───────┼─────┼───────┤
│  8 │亥○○  │95年8月18日 │在高雄縣外海│        │              │刑法第320 │有期徒刑月，│
│    │        │            │作訓練飛行時│        │              │條第1項竊 │減為有期徒刑壹│
│    │        │            │被竊取1隻鴿 │        │              │盜罪      │月又拾伍日    │
│    │        │            │子          │        │              │          │              │
│    │        ├──────┼──────┼────┼───────┼─────┼───────┤
│    │        │95年8月18日 │向被害人恫嚇│  2013元│朱義誠合作金庫│刑法第346 │有期徒刑陸月，│
│    │        │            │稱如想要回鴿│        │銀行一心路分行│條第1項恐 │減為有期徒刑│
│    │        │            │子，須匯款至│        │第000000000000│嚇取財罪  │月。          │
│    │        │            │右開帳戶    │        │1號帳戶       │          │              │
├──┼────┼──────┼──────┼────┼───────┼─────┼───────┤
│  9 │辛○○○│95年8月間   │在不詳地點作│        │              │刑法第320 │有期徒刑月，│
│    │        │            │訓練飛行時被│        │              │條第1項竊 │減為有期徒刑壹│
│    │        │            │竊取1隻鴿子 │        │              │盜罪      │月又拾伍日    │
│    │        ├──────┼──────┼────┼───────┼─────┼───────┤
│    │        │95年8月18日 │向被害人恫嚇│  5012元│朱義誠合作金庫│刑法第346 │有期徒刑陸月，│
│    │        │            │稱如想要回鴿│        │銀行一心路分行│條第1項恐 │減為有期徒刑│
│    │        │            │子，須匯款至│        │第000000000000│嚇取財罪  │月。          │
│    │        │            │右開帳戶    │        │1號帳戶       │          │              │
├──┼────┼──────┼──────┼────┼───────┼─────┼───────┤
│ 10 │玄○○  │95年8月18日 │在不詳地點被│        │              │刑法第320 │有期徒刑月，│
│    │        │            │竊3隻鴿子   │        │              │條第1項竊 │減為有期徒刑壹│
│    │        │            │            │        │              │盜罪      │月又拾伍日    │
│    │        ├──────┼──────┼────┼───────┼─────┼───────┤
│    │        │95年8月18日 │向被害人恫嚇│  7218元│朱義誠合作金庫│刑法第346 │有期徒刑陸月，│
│    │        │            │稱如想要回鴿│        │銀行一心路分行│條第1項恐 │減為有期徒刑│
│    │        │            │子，須匯款至│        │第000000000000│嚇取財罪  │月。          │
│    │        │            │右開帳戶    │        │1號帳戶       │          │              │
├──┼────┼──────┼──────┼────┼───────┼─────┼───────┤
│ 11 │丙○○  │95年8月間   │在外海作訓練│        │              │刑法第320 │有期徒刑月，│
│    │        │            │飛行時被竊1 │        │              │條第1項竊 │減為有期徒刑壹│
│    │        │            │隻鴿子      │        │              │盜罪      │月又拾伍日    │
│    │        ├──────┼──────┼────┼───────┼─────┼───────┤
│    │        │95年8月21日 │向被害人恫嚇│  2508元│朱義誠合作金庫│刑法第346 │有期徒刑陸月，│
│    │        │            │稱如想要回鴿│        │銀行一心路分行│條第1項恐 │減為有期徒刑│
│    │        │            │子，須匯款至│        │第000000000000│嚇取財罪  │月。          │
│    │        │            │右開帳戶    │        │1號帳戶       │          │              │
├──┼────┼──────┼──────┼────┼───────┼─────┼───────┤
│ 12 │Ｂ○○  │95年8月21日 │在不地點被竊│        │              │刑法第320 │有期徒刑月，│
│    │        │            │取1隻鴿子   │        │              │條第1項竊 │減為有期徒刑壹│
│    │        │            │            │        │              │盜罪      │月又拾伍日    │
│    │        ├──────┼──────┼────┼───────┼─────┼───────┤
│    │        │95年8月21日 │向被害人恫嚇│  2221元│朱義誠合作金庫│刑法第346 │有期徒刑陸月，│
│    │        │            │稱如想要回鴿│        │銀行一心路分行│條第1項恐 │減為有期徒刑│
│    │        │            │子，須匯款至│        │第000000000000│嚇取財罪  │月。          │
│    │        │            │右開帳戶    │        │1號帳戶       │          │              │
├──┼────┼──────┼──────┼────┼───────┼─────┼───────┤
│ 13 │庚○○  │95年8月21日 │於不詳地點被│        │              │刑法第320 │有期徒刑月，│
│    │        │            │竊取1隻鴿子 │        │              │條第1項竊 │減為有期徒刑壹│
│    │        │            │            │        │              │盜罪      │月又拾伍日    │
│    │        ├──────┼──────┼────┼───────┼─────┼───────┤
│    │        │95年8月21日 │向被害人恫嚇│  2229元│朱義誠合作金庫│刑法第346 │有期徒刑陸月，│
│    │        │            │稱如想要回鴿│        │銀行一心路分行│條第1項恐 │減為有期徒刑│
│    │        │            │子，須匯款至│        │第000000000000│嚇取財罪  │月。          │
│    │        │            │右開帳戶    │        │1號帳戶       │          │              │
├──┼────┼──────┼──────┼────┼───────┼─────┼───────┤
│ 14 │丁○○  │95年8月21日 │在山區被竊取│        │              │刑法第320 │有期徒刑月，│
│    │        │            │1隻鴿子     │        │              │條第1項竊 │減為有期徒刑壹│
│    │        │            │            │        │              │盜罪      │月又拾伍日    │
│    │        ├──────┼──────┼────┼───────┼─────┼───────┤
│    │        │95年8月21日 │向被害人恫嚇│  2200元│朱義誠合作金庫│刑法第346 │有期徒刑陸月，│
│    │        │            │稱如想要回鴿│        │銀行一心路分行│條第1項恐 │減為有期徒刑│
│    │        │            │子，須匯款至│        │第000000000000│嚇取財罪  │月。          │
│    │        │            │右開帳戶    │        │1號帳戶       │          │              │
├──┼────┼──────┼──────┼────┼───────┼─────┼───────┤
│ 15 │申○○  │95年8月21日 │在臺北縣外海│        │              │刑法第320 │有期徒刑月，│
│    │        │            │作訓練飛行時│        │              │條第1項竊 │減為有期徒刑壹│
│    │        │            │被竊取1隻鴿 │        │              │盜罪      │月又拾伍日    │
│    │        │            │子          │        │              │          │              │
│    │        ├──────┼──────┼────┼───────┼─────┼───────┤
│    │        │95年8月21日 │向被害人恫嚇│  2514元│朱義誠合作金庫│刑法第346 │有期徒刑陸月，│
│    │        │            │稱如想要回鴿│        │銀行一心路分行│條第1項恐 │減為有期徒刑│
│    │        │            │子，須匯款至│        │第000000000000│嚇取財罪  │月。          │
│    │        │            │右開帳戶    │        │1號帳戶       │          │              │
├──┼────┼──────┼──────┼────┼───────┼─────┼───────┤
│ 16 │乙○○  │95年9月18日 │於屏東作訓練│        │              │刑法第320 │有期徒刑月，│
│    │        │            │飛行時被竊取│        │              │條第1項竊 │減為有期徒刑壹│
│    │        │            │1隻鴿子     │        │              │盜罪      │月又拾伍日    │
│    │        ├──────┼──────┼────┼───────┼─────┼───────┤
│    │        │95年9月19日 │向被害人恫嚇│  2503元│辰○○路竹郵局│刑法第346 │有期徒刑陸月，│
│    │        │            │稱如想要回鴿│        │帳戶          │條第1項恐 │減為有期徒刑│
│    │        │            │子，須匯款至│        │(局號:0000000 │嚇取財罪  │月。          │
│    │        │            │右開帳戶    │        │帳號:0000000) │          │              │
├──┼────┼──────┼──────┼────┼───────┼─────┼───────┤
│ 17 │黃○○  │95年9月19日 │於屏東作訓練│        │              │刑法第320 │有期徒刑月，│
│    │        │            │飛行時被竊取│        │              │條第1項竊 │減為有期徒刑壹│
│    │        │            │2隻鴿子     │        │              │盜罪      │月又拾伍日    │
│    │        ├──────┼──────┼────┼───────┼─────┼───────┤
│    │        │95年9月19日 │向被害人恫嚇│  2205元│辰○○路竹郵局│刑法第346 │有期徒刑陸月，│
│    │        │            │稱如想要回鴿│        │帳戶          │條第1項恐 │減為有期徒刑│
│    │        │            │子，須匯款至│        │(局號:0000000 │嚇取財罪  │月。          │
│    │        │            │右開帳戶    │        │帳號:0000000) │          │              │
├──┼────┼──────┼──────┼────┼───────┼─────┼───────┤
│ 18 │午○○  │95年9月19日 │在屏東作訓練│        │              │刑法第320 │有期徒刑月，│
│    │        │            │飛行時被竊取│        │              │條第1項竊 │減為有期徒刑壹│
│    │        │            │2隻鴿子     │        │              │盜罪      │月又拾伍日    │
│    │        ├──────┼──────┼────┼───────┼─────┼───────┤
│    │        │95年9月14日 │向被害人恫嚇│  4040元│辰○○路竹郵局│刑法第346 │有期徒刑陸月，│
│    │        │            │稱如想要回鴿│        │帳戶          │條第1項恐 │減為有期徒刑│
│    │        │            │子，須匯款至│        │(局號:0000000 │嚇取財罪  │月。          │
│    │        │            │右開帳戶    │        │帳號:0000000) │          │              │
├──┼────┼──────┼──────┼────┼───────┼─────┼───────┤
│ 19 │卯○○  │95年9月13日 │在屏東外海作│        │              │刑法第320 │有期徒刑月，│
│    │        │            │訓練飛行時被│        │              │條第1項竊 │減為有期徒刑壹│
│    │        │            │竊取1隻鴿子 │        │              │盜罪      │月又拾伍日    │
│    │        ├──────┼──────┼────┼───────┼─────┼───────┤
│    │        │95年9月19日 │向被害人恫嚇│  2301元│辰○○路竹郵局│刑法第346 │有期徒刑陸月，│
│    │        │            │稱如想要回鴿│        │帳戶          │條第1項恐 │減為有期徒刑│
│    │        │            │子，須匯款至│        │(局號:0000000 │嚇取財罪  │月。          │
│    │        │            │右開帳戶    │        │帳號:0000000) │          │              │
├──┼────┼──────┼──────┼────┼───────┼─────┼───────┤
│ 20 │戌○○  │95年9月19日 │在台南縣作訓│        │              │刑法第320 │有期徒刑月，│
│    │        │            │練飛行時被竊│        │              │條第1項竊 │減為有期徒刑壹│
│    │        │            │取1隻鴿子   │        │              │盜罪      │月又拾伍日    │
│    │        ├──────┼──────┼────┼───────┼─────┼───────┤
│    │        │95年9月19日 │向被害人恫嚇│  2302元│辰○○路竹郵局│刑法第346 │有期徒刑陸月，│
│    │        │            │稱如想要回鴿│        │帳戶          │條第1項恐 │減為有期徒刑│
│    │        │            │子，須匯款至│        │(局號:0000000 │嚇取財罪  │月。          │
│    │        │            │右開帳戶    │        │帳號:0000000) │          │              │
├──┼────┼──────┼──────┼────┼───────┼─────┼───────┤
│ 21 │天○○  │95年7月27日 │在臺北縣作訓│        │              │刑法第320 │有期徒刑月，│
│    │        │            │練飛行時被竊│        │              │條第1項竊 │減為有期徒刑壹│
│    │        │            │取1隻鴿子   │        │              │盜罪      │月又拾伍日    │
│    │        ├──────┼──────┼────┼───────┼─────┼───────┤
│    │        │95年7月28日 │向被害人恫嚇│  1834元│丑○○臺南中正│刑法第346 │有期徒刑陸月，│
│    │        │            │稱如想要回鴿│        │郵局帳戶      │條第1項恐 │減為有期徒刑│
│    │        │            │子，須匯款至│        │(局號:0000000 │嚇取財罪  │月。          │
│    │        │            │右開帳戶    │        │帳號:0000000) │          │              │
└──┴────┴──────┴──────┴────┴───────┴─────┴───────┘


司法院資訊處製作；財團法人民間司法改革基金會備份。
